【裁判字號】    97,審訴,1680
【裁判日期】    970616
【裁判案由】    毒品危害防制條例
【裁判全文】
臺灣高雄地方法院刑事判決            97年度審訴字第1680號
公  訴  人  臺灣高雄地方法院檢察署檢察官
被      告  乙○○
指定辯護人  本院公設辯護人黃文德
上列被告因毒品危害防制條例案件，經檢察官提起公訴（97年度
毒偵字第813 號），本院合議庭裁定由受命法官獨任依協商程序
審理，判決如下：
    主  文
乙○○施用第一級毒品，累犯，處有期徒刑捌月。
    事實及理由
一、本件犯罪事實及證據，除犯罪事實「於民國94年4 月21日停
    止戒治釋放」更正為「於民國94年4 月21日強制戒治執行完
    畢釋放」；「並因毒品案件，經減刑後甫於96年7 月16日徒
    刑期滿執行完畢」更正為「另因肅清煙毒條例案件，經臺灣
    高等法院高雄分院以85年度上訴字第2066號判決，判處有期
    徒刑3 年4 月、4 月，應執行有期徒刑3 年6 月確定，另因
    違反麻醉藥品管理條例案件，經臺灣高等法院高雄分院以85
    年度上訴字第2195號判決，判處有期徒刑5 年4 月確定，入
    監服刑後，於90年2 月23日假釋出監，然遭撤銷假釋，再度
    入監服刑，嗣經臺灣高等法院高雄分院以96年度聲減字第
    698 號裁定，就其上開肅清煙毒條例案件予以減刑，並與其
    前開違反麻醉藥品管理條例案件定應執行刑為有期徒刑6 年
    10月，於96年7 月16日執行完畢」；證據部分補充「被告乙
    ○○於本院審理中之自白」外，餘均引用檢察官起訴書之記
    載，如附件。
二、本件被告業已認罪，並經辯護人協助下與檢察官於審判外達
    成協商之合意，渠等合意內容為：被告願受科刑範圍如主文
    所載。經核被告所為，係犯毒品危害防制條例第10條第1 項
    之施用第一級毒品罪，且上開協商合意內容，並無刑事訴訟
    法第455 條之4 第1 項所列不得認罪協商之情形，本件既經
    檢察官聲請改依協商程序而為判決，本院爰不經言詞辯論，
    於協商合意範圍內為協商判決。
三、應適用之法條：刑事訴訟法第455 條之4 第2 項、第455 條
    之8 、第454 條第2 項，毒品危害防制條例第10條第1 項，
    刑法第11條前段、第47條第1 項。
四、本判決除有刑事訴訟法第455 條之4 第1 項第1 款、第2 款
    、第4 款、第6 款、第7 款所定情形之一，或違反同條第2
    項規定者外，不得上訴。
本案經檢察官林永富到庭執行職務。
中    華    民    國    97    年    6     月    16    日
                  刑事第七庭    法  官  陳君杰
以上正本證明與原本無異。
如不服本判決，應於判決送達後10日內，向本院提出上訴狀。
中    華    民    國    97    年    6     月    16    日
                                書記官  李承悌
附錄本判決論罪科刑法條全文：
毒品危害防制條例第10條第1項
施用第一級毒品者，處6 月以上5 年以下有期徒刑。
附件：
臺灣高雄地方法院檢察署檢察官起訴書
                                      97年度毒偵字第813號
     被      告  乙○○  男  44歲（民國○○年○○月○○日生）
                         住屏東縣屏東市○○路29號3樓
                         國民身分證統一編號：Ｚ000000000號
 上列被告因違反毒品危害防制條例案件，已經偵查終結，認應該
 提起公訴，茲將犯罪事實及證據並所犯法條分敘如下：
         犯罪事實
 一、乙○○前因施用毒品案件，經臺灣高雄地方法院以93年度毒
     聲字第1827號裁定令入戒治處所施以強制戒治，嗣經臺灣屏
     東戒治所評定成效合格，於民國94年4 月21日停止戒治釋放
     ，並因毒品案件，經減刑後甫於96年7 月16日徒刑期滿執行
     完畢。詎其仍不知戒絕毒癮，明知海洛因經公告列為毒品危
     害防制條例第2 條第2項第1款之第一級毒品，不得非法持有
     、施用，復基於施用第一級毒品海洛因之犯意，於96年12月
     21日21時許，在高雄市後火車站附近公園內，以將第一級毒
     品海洛因摻入香菸吸食方式，施用第一級毒品海洛因1 次。
     嗣於96年12月22日14時許，在高雄市○○區○○路與仁愛街
     口，為警發現其形跡可疑，經徵得其同意採集尿液檢體送驗
     後呈嗎啡陽性反應，始悉上情。
 二、案經高雄市政府警察局苓雅分局移送偵辦。
         證據並所犯法條
 一、證據清單
    ┌──┬───────────┬───────────┐
    │編號│     證 據 名 稱      │  待    證    事   實 │
    ├──┼───────────┼───────────┤
    │一  │被告乙○○於本署偵訊中│被告坦承全部犯罪事實。│
    │    │之供述。              │                      │
    ├──┼───────────┼───────────┤
    │二  │高雄市立凱旋醫院濫用藥│被告之尿液經檢驗結果呈│
    │    │物尿液檢驗報告、高雄市│嗎啡陽性反應，證明被告│
    │    │政府警察局苓雅分局偵辦│施用第一級毒品海洛因之│
    │    │毒品案件嫌疑人尿液採證│事實。                │
    │    │代碼對照表各1紙。     │                      │
    ├──┼───────────┼───────────┤
    │三  │本署刑案資料查註紀錄表│(一)被告前因施用毒品案件│
    │    │、全國施用毒品案件紀錄│  ，經強制戒治釋放後5 │
    │    │表、受觀察勒戒人毒品及│  年再犯施用毒品罪之事│
    │    │前科紀錄簡列表。      │  實。                │
    │    │                      │(二)被告前因毒品案件，經│
    │    │                      │  法院判處有期徒刑，執│
    │    │                      │  行完畢後5 年內再犯有│
    │    │                      │  期徒刑以上之罪，為累│
    │    │                      │  犯之事實。          │
    └──┴───────────┴───────────┘
 二、核被告所為，係犯毒品危害防制條例第10條第1 項之施用第
     一級毒品罪嫌。被告前曾受有期徒刑之執行完畢，有本署刑
     案資料查註紀錄表附卷可稽，於5 年內故意再犯本件有期徒
     刑以上之罪，為累犯，請依刑法第47條第1 項之規定加重其
     刑。
 三、依毒品危害防制條例第23條第2項、刑事訴訟法第251條第1
     項提起公訴。
     此    致
 臺灣高雄地方法院
 中    華    民    國    97    年    4     月    19    日
                               檢  察  官  甲○○
 上正本證明與原本無異
 中    華    民    國    97    年    4     月    24    日
                               書  記  官  蔡孟吟
 所犯法條
 毒品危害防制條例第10條
 施用第一級毒品者，處 6 月以上 5 年以下有期徒刑。
 施用第二級毒品者，處 3 年以下有期徒刑。


司法院資訊處製作；財團法人民間司法改革基金會備份。
